台灣嘉義地方法院刑事判決　　　　　　　　　　　　　　九十年度易字第六一五號
　　公　訴　人　臺灣嘉義地方法院檢察署檢察官
　　被　　　告　丙○○
右列被告因竊盜案件，經檢察官提起公訴（八十九年度偵字第六四一六號、九十年度
偵字第三五四號第一一二九號）及移送併辦（九十年度偵字第七○四六號），本院判
決如左：
    主  文
丙○○連續結夥三人以上竊盜，處有期徒刑壹年。緩刑伍年。扣案之尖嘴鉗乙支，沒
收。
    事  實
一、犯罪事實：
（一）丙○○、乙○○、戊○○○、丁○○（乙○○、丙○○、丁○○部分已另行判
      決）共同基於概括犯意之聯絡，意圖為自己不法之所有，於如附表所示編號一
      、編號二之時間、地點，由丙○○及丁○○駕駛向不知情之陳承淑借用之小貨
      車，竊取己○○所有置放該處之大型鐵製模板十二塊、小型十塊，暨竊取興福
      營造股份有限公司所有置放該處待用之鐵製模板九塊、支撐架伸縮接頭五只、
      方塊鑄鐵板一塊，得手後均搬上小貨車，再駕車返回水上鄉柳新村凌雲二村一
      三八號戊○○○及丁○○之住處分配贓物，乙○○分得鐵製模板五塊、支撐架
      伸縮接頭五只、大型鐵模板四塊，其餘物品歸戊○○○、丁○○、丙○○分得
      ，丙○○並將分得贓物暫放置陳宅。嗣於八十九年十月二十六日十四時廿分許
      ，在水上鄉凌雲二村一三八號戊○○○住處及同村一四二號乙○○住處，查獲
      己○○、興福公司失竊之上揭物品。
（二）丙○○復承繼前開不法所有意圖之概括犯意，於如附表所示編號三、編號四之
      時間、地點，竊取庚○○承包供配線工程使用之電信纜線一百Ｐ九公尺長、二
      百Ｐ三公尺長，暨持足為凶器之尖嘴鉗，剪斷竊取啟閎營造有限公司所有之電
      線約一百公尺長，得手後一部分變賣花用。嗣於九十年一月八日凌晨一時三十
      分許，在水上鄉○○路九八巷三十弄三號丙○○住處，查獲庚○○、啟閎公司
      失竊之上揭物品，並扣得丙○○行竊用之尖嘴鉗一支。
（三）丙○○又承繼前開不法所有意圖之概括犯意，於如附表所示編號五之時間、地
      點，與康幸運（另由本院以九十年度易字第九七五號判決有期徒刑肆月）基於
      共同犯意之聯絡，由康幸運在圍牆外把風，丙○○徒手翻牆進入工寮內（無故
      侵入建築物部分未據告訴），共同竊取甲○○所有之汽缸床二個，得手後，將
      上開汽缸床載運至嘉義縣水上鄉○○路第二九一號第一資源回收場變賣，所得
      新台幣一百六十元供二人朋分花用。嗣因甲○○在上開回收場尋獲汽缸床，而
      報警查獲。
二、案經嘉義縣警察局水上分局報請及嘉義縣警察局移送台灣嘉義地方法院檢察署檢
    察官偵查起訴及移送併辦。
    理  由
一、經查：
（一）訊據被告丙○○，坦承於如附表所示編號一、編號二之時間、地點，意圖為自
      己不法之所有，與戊○○○、乙○○、丁○○共同基於概括犯意之聯絡，由其
      及丁○○駕駛向不知情之陳承淑借用之小貨車，竊取己○○所有置放該處之大
      型鐵製模板十二塊、小型十塊，暨竊取興福營造股份有限公司所有置放該處待
      用之鐵製模板九塊、支撐架伸縮接頭五只、方塊鑄鐵板一塊，並分得鐵製模板
      五塊、支撐架伸縮接頭五只、大型鐵模板四塊，其餘物品歸其及戊○○○、丁○○分得等情，核與其警訊、偵訊所供述情形相符。又與共同被告乙○○、戊○○○、證人陳承淑及被害人己○○所述情節相吻合，此外，並有被害報告、
  贓物領據、照片附卷可稽。被告丙○○有如附表所示編號一、編號二之犯行，
      堪予認定。
（二）訊據被告丙○○，亦坦承有如附表編號三、編號四所示之犯行，並供述甚詳，
      核與警訊、偵訊所述相符。此外，復有被害報告、贓物領據、照片附卷可稽，
      並有尖嘴鉗一支扣案可證，堪予認定被告丙○○有如附表編號三、編號四所示
      之犯行。
（三）另被告丙○○否認有如附表編號五所示之犯行，辯稱不知為何康幸運要說他有
      參與云云，查被告丙○○如何邀約康幸運一起行竊，如何由康幸運把風，由丙○○翻牆入內行竊，竊得之物如何變賣朋分等情，業據共同被告康幸運於本院
      九十年度易字第九七五號審理時供述甚詳，經本院調卷核閱屬實，核與其在警
      訊、偵訊供述情節相吻合，並據證人賴明福於該案證述相符，參諸被告丙○○
      供稱與康幸運並無仇怨，且有些許情誼，康幸運應無設詞攀誣之必要。是被告
      丙○○有如附表編號五所示之犯行，亦堪認定。
二、按尖嘴鉗在客觀上足以對人之生命、身體構成威脅，而屬兇器之一種。核被告丙○○與共同被告乙○○、戊○○○、丁○○如附表編號一、編號二所為，係犯刑
    法第三百二十一條第一項第四款結夥三人以上之加重竊盜罪；被告丙○○如附表
    編號三之行為，係犯同法第三百二十條第一項之普通竊盜罪；被告丙○○如附表
    編號四之持尖嘴鉗行竊行為，係犯同法第三百二十一條第一項第三款攜帶凶器之
    加重竊盜罪；又被告丙○○如附表編號五之行為，係犯同法第三百二十一條第一
    項第一款踰越牆垣之加重竊盜罪。被告丙○○與戊○○○、乙○○、丁○○間，
    就如附表編號一、編號二所示之犯行，有犯意之聯絡及行為之分擔，均為共同正
    犯；另被告丙○○與另案被告康幸運間，就如附表編號五所示之犯行，有犯意之
    聯絡及行為之分擔，亦均為共同正犯。被告丙○○先後五次竊盜犯行，時間緊接
    ，方法雷同，所犯罪名相同，顯係出於概括之犯意為之，為連續犯，應依刑法第
    五十六條之規定以一罪論，並加重其刑；參諸結夥三人以上行竊對於財產法益之
    侵害性甚大，除可造成重大之財產損失，亦較易發生人員傷亡之意外，其危害性
    顯高於單獨一人持尖嘴鉗等凶器或踰越牆垣行竊之情形，且編號一竊得之財物較
    多，情節較重大，故被告丙○○之上開連續五次行竊犯行，應從一重論以附表編
    號一所示之刑法第三百二十一條第一項第四款結夥三人以上之加重竊盜罪。被告
    丙○○如編號五所示之竊盜犯行，雖未據公訴人提起公訴，惟因與前開起訴經判
    決有罪之事實具有連續犯之關係，屬裁判上一罪，依審判不可分之法理，本院自
    得併予審理裁判，併予敘明。爰審酌被告丙○○係因被告戊○○○之邀集而開始
    行竊，到案後坦承大部分犯行，對案情供述尚稱詳盡，亦見些許悔意，先後雖有
    五次犯行及三項竊盜罪加重事由（踰越牆垣、攜帶兇器、結夥三人以上），惟所
    竊得之財物價值均不高，且犯後已從事正當之工作，並將大部分竊得之財物歸還
    被害人等犯罪之動機、目的、犯罪時所受之刺激、犯罪之手段、犯人之生活狀況
    、品行、智識程度、犯人與被害人平日之關係、犯罪所生之危險或損害、犯罪後
    之態度等一切情狀，判處如主文所示之刑，以示懲儆。查被告丙○○未曾受有期
    徒刑以上刑之宣告，此有臺灣嘉義地方法院檢察署刑案資料查註紀錄表、臺灣高
    等法院被告全國前案紀錄表各一份在卷可參，被告丙○○事後坦然到案接受審判
    ，深表悔悟，且其所竊之物價值均不高，此次因一時失慮，初罹刑典，經此之偵
    查審判，當知所警惕，信無再犯之虞，本院認為其所宣告之刑，以暫不執行為適
    當，並予宣告緩刑五年，以啟自新。末查，扣案之尖嘴鉗乙支，係被告丙○○所
    有，供其犯附表編號四所示之竊盜罪所用之物，業據其供述稽詳，應依刑法第三
    十八條第一項第二款規定，諭知沒收。
據上論斷，應依刑事訴訟法第二百九十九條第一項前段，刑法第二十八條、第五十六
條、刑法第三百二十一條第一項第四款、第七十四條第一款、第三十八條第一項第二
款，判決如主文。
本案經檢察官游悅晨到庭執行職務
中     華     民      國      九十一    年      七    月      二十五    日
                                  嘉義地方法院刑事第一庭
                                      法  官  李  麗  萍
右正本證明與原本無異。
如不服本判決，應於判決送達後十日內向本院提出上訴狀( 應附繕本 )。
中     華     民      國      九十一    年      七    月      二十五    日
                                      書記官  侯  麗  茹
附錄
刑法第三百二十一條第一項
犯竊盜罪而有左列情形之一者，處六月以上五年以下有期徒刑：
一  於夜間侵入住宅或有人居住之建築物、船艦，或隱匿其內而犯之者。
二  毀越門扇、牆垣或其他安全設備而犯之者。
三  攜帶兇器而犯之者。
四  結夥三人以上而犯之者。
五  乘火災、水災或其他災害之際而犯之者。
六  在車站或埠頭而犯之者。
附表
編號一
一、時間：八十九年十月二十五日二十一時許
二、地點：嘉義縣水上鄉三界村二四七之五號旁
三、行為人：戊○○○、乙○○、丙○○、丁○○
四、竊得物品：大型鐵製模板十二塊、小型十塊
編號二
一、時間：八十九年十月二十五日二十一時二十分許
二、地點：嘉義縣水上鄉南和村南部第二高速公路工地
三、行為人：戊○○○、乙○○、丙○○、丁○○
四、竊得物品：鐵製模板九塊、支撐架伸縮接頭五只、方塊鑄鐵板一塊
編號三
一、時間：九十年一月六日凌晨二時許
二、地點：嘉義縣水上鄉○○路七六號前
三、行為人：丙○○
四、竊得物品：電信纜線一百Ｐ九公尺長、二百Ｐ三公尺長
編號四
一、時間：九十年一月七日凌晨二時許
二、地點：嘉義縣水上鄉衛生所後棟
三、行為人：丙○○
四、竊得物品：電線約一百公尺長
五、犯罪工具：尖嘴鉗
編號五
一、時間：九十年十月四日凌晨三時許
二、地點：嘉義縣水上鄉南和村四十六號北上二百公尺無人看守之工寮圍牆旁
三、行為人：丙○○、康幸運
四、竊得物品：汽缸床二個
